【裁判字號】    88,訴,671
【裁判日期】    891031
【裁判案由】    重傷害
【裁判全文】
臺灣臺南地方法院刑事判決                          八十八年度訴字第六七一號
    公  訴  人  臺灣台南地方法院檢察署檢察官
    被      告  乙○○
右列被告因重傷害案件，經檢察官提起公訴 (八十八年度偵續字第四Ｏ號)，本院判
決如左：
    主  文
乙○○幫助傷害人之身體，處有期徒刑參月，如易科罰金，以參佰元折算壹日。
    事  實
一、緣乙○○於民國（下同）八十七年十月十七日十八時許，在台南市○○街二三五
    巷內，因停車問題，與丙○○發生爭執。詎乙○○之子楊統智（業經本院八十八
    年度訴字第四五三號判決確定）見狀，竟基於傷害之犯意，出手毆打丙○○戴有
    眼鏡之兩眼，乙○○則基於幫助傷害之犯意，在旁頻以台語稱：「你敢惹我就給
    你死」等語助長楊統智之傷害犯行，楊統智隨即又出手毆打丙○○之兩眼，致使
    丙○○受有左眼外傷性角膜破裂及前房出血、眼瞼裂傷等傷害。
二、案經丙○○訴由台灣台南地方法院檢察署檢察官偵查起訴。
    理  由
一、右揭事實，業據被告坦承不諱，核與告訴人丙○○指訴情節相符，復有目擊證人
    甲○○於偵查中證述明確在卷，以及本院八十八年度訴字第四五三號判決影本及
    長庚紀念醫院高雄分院病歷影本各一紙附卷可稽，被告自白確與事實相符，本件
    事證明確，被告前揭幫助傷害犯行堪以認定，應予依法論科。
二、核被告乙○○所為，係犯刑法第二百七十七條第一項幫助傷害罪名。查告訴人丙
    ○○其右眼視力在約三十年前因外傷經台南國軍醫院手術治療後，已達法定失明
    狀態，且眼球已萎縮；至於左眼眼內有殘留之晶體皮質，亦為先前已發生。是告
    訴人二眼並未因本件被告之傷害犯行而生重傷結果，被告乙○○所為應係幫助另
    案（參見本院八十八年度訴字第四五三號確定判決）之正犯楊統智為普通傷害犯
    行，公訴意旨漏未斟酌此點，而認被告係犯同法第二百七十七條第二項後段之故
    意傷害致重傷之幫助犯，尚有未洽，惟其基本事實同一，本院自應予以審理，並
    變更其起訴法條。被告係以幫助楊統智犯罪之意思而給予助力，應依正犯之刑減
    輕之。爰審酌被告動機、犯後已與告訴人達成和解，有調解書一紙附卷等一切情
    狀，量處如主文所示之刑，並諭知易科罰金之折算標準，以示懲儆。
據上論斷，應依刑事訴訟法第三百條、第二百九十九條第一項前段，刑法第二百七十
七條第一項、第三十條第二項、第四十一條，罰金罰鍰提高標準條例第一條前段、第
二條，判決如主文。
本案經檢察官陳俊秀到庭執行職務
中      華      民      國      八十九      年    十    月    三十一    日
                                  臺灣臺南地方法院刑事第三庭
                                          法  官
右正本證明與原本無異。
如不服本判決，應於判決送達後十日內，向本院提出上訴狀。
                                          書記官
中      華      民      國      八十九      年    十    月    三十一    日


司法院資訊處製作；財團法人民間司法改革基金會備份。
